臺灣臺中地方法院刑事判決　　　　　　　96年度易字第3775號
公　訴　人　臺灣臺中地方法院檢察署檢察官
被　　　告　甲○○
　　　　　　　　　　（現因另案於臺灣臺中看守所羈押中）
上列被告因竊盜案件，經檢察官提起公訴（96年度偵緝字第1632
號），本院判決如下：
    主    文
甲○○無罪。
    理    由
一、公訴意旨略以：被告甲○○意圖為自己不法之所有，於民國
    94年6月2日上午7時30分許，在臺中縣大里市○○里○○路
    345號「佑晟加油站」內，竊取丙○○所有之行動電話（廠
    牌INNOSTREAM、型號I2500、序號000000000000000）得手，
    復於95年3、4月間，在臺中縣太平市「羅馬社區」，將該行
    動電話出賣予不知情之乙○○，嗣警察依失竊行動電話之機
    身序號調取於95年6月23日曾搭配使用之門號通聯紀錄，發
    現該日有五筆通聯紀錄係使用乙○○所申租之行動電話門號
    發話或受話，遂約談乙○○而提出失竊行動電話（命乙○○
    暫行保管），乙○○並指出該行動電話來源而查獲；因認被
    告涉犯刑法第三百二十條第一項之竊盜罪嫌云云。
二、按犯罪事實應依證據認定之，無證據不得認定犯罪事實；不
    能證明被告犯罪或其行為不罰者，應諭知無罪之判決，刑事
    訴訟法第一百五十四條第二項、第三百零一條第一項分別定
    有明文。而刑事訴訟法上所謂認定犯罪事實之證據，係指足
    以認定被告確有犯罪行為之積極證據而言，該項證據自須適
    合於被告犯罪事實之認定，始得採為斷罪資料，最高法院29
    年上字第3105號著有判例。又認定犯罪事實所憑之證據，無
    論係直接證據或間接證據，其為訴訟上之證明，須於通常一
    般之人均不致有所懷疑，而得確信其為真實之程度者，始得
    據為有罪之認定，倘其證明尚未達到此一程度，而有合理之
    懷疑存在，復無其他調查途徑可尋，法院即應為無罪之判決
    ，最高法院76年台上字第4986號著有判例。
三、公訴意旨認被告涉有前開竊盜罪嫌，無非係以：本件行動電
    話手機係丙○○於上揭時地失竊，業經丙○○於警詢時指訴
    明確，並有刑案現場測繪圖在卷可稽，又證人乙○○已於警
    詢及偵訊中證稱提出之行動電話乙具係自稱「大胖」之人於
    上揭時地所出賣，並二次指認卷附被告相片即為「大胖」無
    訛，另證人於警詢中提供「大胖」之聯絡電話門號00000000
    00號，經調取該門號申租紀錄發現自93年11月11日以後之申
    租人即為被告，有通聯調閱查詢單乙紙在卷可考，參以證人
    與被告素無嫌隙，應不致構陷被告，此外復有乙○○出具之
    責付保管條一紙附卷可參等，資為論據。
四、訊據被告堅詞否認有何竊盜之犯行，辯稱：該行動電話並非
    伊所行竊，亦非由伊出售予乙○○，伊僅係受在臺中縣太平
    市「羅馬社區」任職之曾姓男子委託，代為詢問乙○○是否
    要購買行動電話而已，伊向來都是偷車，從未偷過行動電話
    ，且與乙○○亦僅談過話，並不太認識等語。經查：按認定
    犯罪事實所憑之證據，雖不以直接證據為限，間接證據亦包
    括在內，然無論直接證據或間接證據，其為訴訟上之證明，
    須於通常一般之人均不致有所懷疑，而得確信其為真實之程
    度者，始得據為有罪之認定，倘其證明尚未達此一程度，而
    有合理之懷疑存在而無從使事實審法院得有罪之確信時，即
    應由法院為諭知被告無罪之判決。依據證人丙○○於本院審
    理中之證述內容，僅能認定乙○○持有之行動電話確為證人
    丙○○於94年6月2日遭竊之物（參照本院卷第17頁），證人
    丙○○既無法指認行竊之人，自無從依其證述據以認定被告
    即為行竊之人；又觀諸證人乙○○於本院審理中證述內容，
    固明確指證該行動電話係被告於95年3、4月間，在臺中縣太
    平市「羅馬社區」，以1000元之價格出售等情（參照本院第
    16頁），惟依其證述，亦僅能認定該行動電話係在被告持有
    當中出售予證人乙○○，而被告持有該行動電話之原因，有
    可能出於竊盜，有可能出於收受或故買贓物，原因不一而足
    ，尚無從僅憑被告在被害人丙○○所有之行動電話遭竊九個
    月餘之時間持有該行動電話之事實，據以推定被告之竊盜犯
    行。是以，依據現有事證，僅能認定被告持有贓物之行為，
    尚不足以認定被告有竊盜前開行動電話之犯行（至於，依據
    證人乙○○之證述內容，被告是否另涉有收受贓物之罪嫌，
    應由檢察官另行偵查）。此外，復查無其他積極證據足資證
    明被告有何前開竊盜之犯行，其前揭犯罪應屬不能證明，揆
    諸首揭規定及判例意旨，爰為無罪判決之諭知。
據上論斷，應依刑事訴訟法第三百零一條第一項，判決如主文。
中　　華　　民　　國　　96　　年　　10　　月　　23　　日
                  刑事第五庭    法  官  巫淑芳
上正本證明與原本無異。
如不服本判決，應於收受送達後10日內向本院提出上訴書狀（應
敘述具體理由並附繕本）。
上訴書狀如未敘述理由，應於上訴期間屆滿後20日內補提理由書
於本院。
                                書記官  王麗麗
中　　華　　民　　國　　96　　年　　10　　月　　23　　日
